【裁判字號】    89,訴,1074
【裁判日期】    891214
【裁判案由】    廢棄物清理法
【裁判全文】
台灣板橋地方法院刑事判決                        八十九年度訴字第一七四號
    公  訴  人  台灣板橋地方法院檢察署檢察官
    被      告  甲○○
    被      告  庚○○
                己○○
                癸○○
                丁○○
                戊○○
                丙○○
                壬○○
右列被告因違反廢棄物清理法案件，經檢察官提起公訴（八十八年度偵字第一九八二
三號），本院判決如左：
    主  文
甲○○共同未領有廢棄物清除許可證，從事廢棄物貯存、清除及處理，處有期徒刑壹
年陸月，緩刑伍年。
庚○○、己○○、癸○○、丁○○、戊○○、丙○○、壬○○共同未領有廢棄物清除
許可證，從事廢棄物貯存、清除及處理，各處有期徒刑壹年貳月，均緩刑年。
    事  實
一、甲○○係台北縣樹林市○○街○段八號「石益砂石場」之負責人，明知未依廢棄
    物清理法之規定，列明專業技術人員與清除工具、方法、設備及場所，向所屬地
    方機關申請核發許可證或核備文件，不得從事廢棄物之貯存、清除、處理業務，
    竟仍自八十八年七月十六日起，未依法領取廢棄物清除處理許可證或核備文件，
    即向載運多處工地因施打連續壁所產生之砂漿之貨車司機，以一車次新台幣（下
    同）一千五百元至二千三百元不等之代價，收購該等砂漿之一般事業廢棄物，而
    於上開砂石場內，從事廢棄物貯存、清除及處理之業務，並於同日起以月薪四萬
    五千元之代價，雇用庚○○在上址操作挖土機整理堆置之廢棄物，共同從事廢棄
    物貯存、清除及處理之業務。嗣於八十八年八月十九日上午十時許與甲○○具有
    共同犯意聯絡之大貨車司機己○○、癸○○、丁○○、戊○○、丙○○、壬○○
    等六人正將於台北縣、市地區所載得之砂漿一般事業廢棄物傾倒於上開砂石場，
    而庚○○正駕駛挖土機整理，共同未經許可從事廢棄物之處理，曾福田與郭長（
    二人業經台灣板橋地方法院檢察署檢察官不起訴處分）於現場正欲購買該洗出之
    砂石時，為環保署督察大隊北區分隊及環保警察隊北區中隊當場查獲，始查悉上
    情。
二、案經台北縣警察局刑事警察隊移送台灣板橋地方法院檢察署檢察官偵查起訴。
    理  由
一、訊據被告甲○○對於上述時、地以一千五百元至二千三百元不等之價格收購共同
    被告己○○等人載運之砂漿之事實坦承不諱；惟矢口否認有何違反廢棄物清理法
    之犯罪，並辯稱：伊所收購係一般砂漿，伊再以機器將大石頭與一般砂石分開洗
    出再予以出售作為建材，並非收購施打連續壁所產生之砂漿云云；另其餘被告庚○○、己○○、癸○○、丁○○、戊○○、丙○○及壬○○等人對於右揭事實迭
    於警訊及偵審中供承不諱。經查：右揭事實，業據證人即查獲本件之環保警察隊
    警員辛○○、子○○及乙○○等人於本院調查時證述綦詳（見本院八十九年八月
    二十九日訊問筆錄），並有行政院環境保護署稽查紀錄及現場照片十二幀在卷可
    稽；況被告等人為警查獲時經警員自機器中取出貨車司機己○○等人傾倒之砂漿
    ，均係污泥，且現場洗砂所濾出之污水未有阻絕設施，根本無法行走，亦有現場
    所拍攝之照片附卷可參（見偵查卷第五十頁、第五十一頁）。復經本院於八十九
    年十月十二日勘驗現場屬實，並製有勘驗筆錄連同現場照片十幀附卷可佐；再建
    築工地因施打連續壁所產生之砂漿，應可認定係一般事業廢棄物，亦有行政院衛
    生署八十八年十二月九日八八環署督字第００八０八三四號函在卷可憑。是被告
    甲○○辯各節，顯屬飾卸之詞，委無可採。罪證明確，被告等人犯行洵堪認定。
二、核被告等人所為，均係犯廢棄物清理法第二十二條第二項第四款之未領有清除、
    處理許可證從事廢棄物貯存、清除罪。又被告甲○○、庚○○、己○○、癸○○
    、丁○○、戊○○、丙○○及壬○○等八人間有犯意聯絡及行為之分擔，應論以
    共同正犯。再上開罪名，觀諸同法第二十條之規定，本係以經營廢棄物之貯存、
    清除或處理業務為其要件，則其罪質本具有反覆實施同一行為之特性，故被告等
    人自八十八年七月十六日起至八十八年八月十九日止經警查獲時止之多次行為，
    應包括於一個從事廢棄物貯存、清除及處理業務行為之概念中，自應僅成立一罪
    ，尚無刑法第五十六條連續犯規定之適用。爰分別審酌被告等人犯罪之動機、目
    的、手段以及被告甲○○經營之期間、犯罪所生之危害以及被告等人犯罪後尚知
    坦承犯行之態度等一切情狀，各量處如主文所示之刑，用資懲儆。末查；被告甲○○、己○○、癸○○、丁○○、戊○○、丙○○、壬○○等七人前未曾受有期
    徒刑以上刑之宣告；而被告庚○○雖前於七十八年間因過失致死案件，經台灣桃
    園地方法院判處有期徒刑五月，緩刑三年，惟於緩刑期滿未經撤銷，其刑之宣告
    已失效力，與未曾受有期徒刑以上刑之宣告無異，此有台灣高等法院檢察署刑案
    紀錄簡覆表在卷可徵。被告等人初犯本罪後悔莫及，且被告甲○○自被查獲後已
    未再從事上開廢棄物處理之業務（有勘驗筆錄在卷），經此偵審教訓，信皆已足
    收警惕之效，應均無再犯之虞，本院認渠等宣告之刑以暫不執行為適當，爰依法
    諭知被告甲○○緩刑五年，其餘被告緩刑三年，以啟自新，並策來茲。
三、至公訴意旨略以：被告甲○○自八十八年二月間起即從事上開廢棄物貯存、清除
    及處理之業務；惟查；廢棄物清理法自八十八年七月十四日經修正公布將未領有
    廢棄物清除、處理許可證而從事廢棄物貯存、清除、處理之行為，設有刑罰之規
    定，而修正前之廢棄物清理法（八十六年三月二十八日修正公布）並未設有刑罰
    之規定；惟因公訴人起訴被告甲○○等人自八十八年二月間至同年七月十五日之
    行為，與上開已論罪部分為單純一罪之關係，故不另為無罪之諭知，附此說明。
據上論斷，應依刑事訴訟法第二百九十九條第一項前段，廢棄物清理法第二十二條第
二項第四款，刑法第十一條前段、第二十八條、第七十四條第一款，判決如主文。
本案經檢察官陳伯厚到庭執行職務
中      華      民      國    八十九        年    十二    月    十四    日
                                      臺灣板橋地方法院刑事第二庭
                                          法  官  潘  長  生
右正本證明與原本無異
如不服本判決，應於送達後十日內向本院提出上訴狀
                                          書記官  王  增  華
中      華      民      國      九十        年    二      月    七      日
附錄本案論罪科刑法條全文：
廢棄物清理法第二十二條：
違反第八條、第十三條第一項、第四項至第七項、第十五條、第十八條、第二十條及
二十一條之規定，因而致人於死者，處無期徒刑或七年以上有期徒刑，得併科五百萬
元以下罰金；致重傷者，處三年以上十年以下有期徒刑，得併科三百萬元以下罰金；
致危害人體健康導致疾病者，處五年以上有期徒刑，得併科二百萬元以下罰金。
有左列情形之一者，處一年以上五年以下有期徒刑，得併科一百萬元以下罰金：
一、任意棄置有害事業廢棄物者。
二、事業機關未依本法規定之方式貯存、清除、處理或再利用廢棄物，致污染環境者
    。
三、未經主管機關許可，提供土地回填、堆置廢棄物者。
四、未依第二十條規定領有廢棄物清除，處理許可證或核備文件，從事廢棄物貯存、
    清除、處理，或未依廢棄物清除、處理許可證或核備文件內容貯存、清除，處理
   廢棄物者。
五、執行機關委託未取得許可證之公、民營廢棄物清除處理機構，清除、處理一般廢
    棄者，或明知受託人非法清除、處理而仍委託者。
六、公、民營廢棄物處理機構或執行機關未處理廢棄物，開具虛偽證明者。
無許可證經營廢棄物清除、處理為常業者，處三年以上十年以下有期徒刑，得併科三
百萬元以下罰金。
法人之負責人、法人或自然人之代理人、受僱人或其他從業人員因執行業務犯第一項
、第二項之罪者，除處罰其行為人外，對該法人或自然人科以罰金。
依本法規定有申報義務，明知為不實之事項而申報不實或於業務上作成之文書為虛偽
記載者，處三年以下有期徒刑、拘役或科或併科五十萬元以下罰金。
科罰金時，應審酌犯罪所得之利益。如所得之利益超過罰金最多額時，得於所得利益
二倍之範圍內酌量加重。
對於違反本法之行為，民眾得敘明事實或檢具證據資料，向所在地執行機關或主管機
關檢舉。
主管機關或執行機關對於前項檢舉，經查證屬實並處以罰鍰者，其罰鍰金額達一定數
額時，得以罰鍰金額收入之一定比例，提充檢舉獎金。檢舉及獎勵辦法由中央主管機
關定之。
主管機關或執行機關為前項查證時，對檢舉人之身分應予保密。
事業機構清理廢棄物所生之費用應予財稅減免。凡遵守本法有關規定，績效、優良者
，應予勵，其辦法由中央主管機關定之。


司法院資訊處製作；財團法人民間司法改革基金會備份。
